【裁判字號】    90,易,1316
【裁判日期】    901023
【裁判案由】    傷害等
【裁判全文】
臺灣臺北地方法院刑事判決                          九十年度易字第一三一六號
    公  訴  人  臺灣臺北地方法院檢察署檢察官
    被      告  丙○○
右列被告因恐嚇等案件，經檢察官聲請簡易判決處刑（聲請簡易判決處刑書案號：九
十年度偵字第四三四號），經本院改以通常程序審理，判決如左：
    主  文
丙○○以加害生命、身體之事，恐嚇他人致生危害於安全，處拘役壹拾伍日，如易科
罰金，以佰元折算壹日。
丙○○其餘被訴傷害部分公訴不受理。
    事  實
一、緣丙○○與乙○○為兄弟關係。丙○○於民國八十九年七月二十二日至台北市○
    ○○路○段一五０號順益汽車公司，見乙○○與甲○○因業務事項在前開處所旁
    之巷內爭執，遂上前查看，竟亦與甲○○發生口角，氣憤不過，竟基於恐嚇危害
    生命、身體之犯意，於當日十七時三十分許，在前開巷內出言恐嚇稱：「要小心
    ，在路上遇到要讓你好看」，使甲○○心生畏懼，致生危害於安全。
二、案經被害人甲○○告訴台北市政府警察局中山分局移請台灣台北地方法院檢察署
    檢察官偵查聲請簡易判決處刑，經本院改以通常程序審理。
    理  由
壹、被訴恐嚇部分：
  一、訊據被告丙○○就於前揭時地出言恐嚇告訴人甲○○要伊小心、要伊好看等語
      ，致告訴人甲○○心生畏懼之事實，於本院審理時均自白不諱，核與告訴人甲
      ○○指訴情節相合，足為補強證據，可證被告丙○○任意性自白之真實性。是
      被告丙○○恐嚇犯行，事證明確，洵堪認定，應予依法論科。
  二、核被告丙○○所為，係犯刑法第三百零五條之恐嚇罪。本院爰審酌被告係為其
      兄出頭，因年輕氣盛護兄情切，一時氣憤方出此言，且於犯後於本院審理時已
      表示悔悟，積極尋求告訴人原諒，與告訴人達成和解，並為精神賠償，而告訴
      人精神受損情形尚小，並衡量被告其餘犯罪之動機、目的、犯罪時所受之刺激
      、犯罪之手段、犯人之生活狀況、品行、智識程度、犯人與被害人平日之關係
      、犯罪所生之危險或損害、犯罪後之態度等一切情狀，從輕量刑，判處如主文
      所示之刑，又被告行為後之九十年一月十日刑法第四十一條關於易科罰金之規
      定，已經總統公布修正，將得易科罰金之適用範圍擴大為最重本刑五年以下有
      期徒刑之罪，依刑法第二條第一項前段之規定，本案自應適用裁判時該有利於
      被告之新規定處斷，而本案之情形合於修正後得易科罰金之規定，應予並諭知
      易科罰金之折算標準如主文所示，以示懲儆。
貳、被訴傷害部分：
  一、公訴意旨略以：被告丙○○於前揭時地爭執中復基於傷害他人身體之犯意，出
      手勒住告訴人甲○○脖子、毆打伊臉部、以膝蓋撞伊胸部，告訴人甲○○因而
      受有左側顴骨處微紅腫、右側臉頰線狀擦傷約五公分長、前頸部及前胸部多處
      小面積皮下瘀血等傷害，因認被告丙○○涉有刑法第二百七十七條第一項之傷
      害罪嫌。
  二、按告訴乃論之罪，告訴人於第一審辯論終結前得撤回其告訴，又告訴經撤回者
      ，應諭知不受理之判決，刑事訴訟法第二百三十八條第一項、第三百零三條第
      三款定有明文。
  三、查本件告訴人甲○○告訴被告丙○○傷害案件，起訴書認被告丙○○係犯刑法
      第二百七十七條第一項之普通傷害罪，依同法第二百八十七條前段之規定，為
      告訴乃論。茲據告訴人甲○○於本院九十年十月九日審理時當庭提出撤回告訴
      ，有當日之筆錄附卷可稽，依照上開說明，逕為諭知不受理之判決。
、至臺灣台北地方法院檢察署九十年度偵字第六八○一號移送併辦意旨另以：被告
    丙○○於八十九年十一月九日下午七時三十分許、十二月二十日下午十時四十分
    許，分別在台北市信義區○○○路與基隆路口、松壽路二號前，因駕車與被害人
    邱學宜、嚴慶郎二人發生口角，而持鐵棒毆打二人成傷部分之犯行，與本件有罪
    部分具概括之犯意，而有連續犯裁判上一罪關係等語。然本件傷害部分業經告訴
    人甲○○撤回告訴，為不受理之諭知，已如前述，則移送併辦部分與本件起訴部
    分，已不生連續犯之裁判上一罪關係，則本案已起訴部份之效力並不及於未起訴
    之移送併辦部份，本院尚不得對該移送部份予以審究，自應退回原移送併辦單位
    ，再行處理，附此敘明。
據上論斷，應依刑事訴訟法第四百五十二條、、第二百九十九條第一項前段、第三百
零三條第三款，刑法第二條第一項、第三百零五條、第四十一條第一項前段，罰金罰
鍰提高標準條例第一條前段、第二條判決如主文。
本案經檢察官丁○○到庭執行職務
中      華      民      國    九十      年      十      月    二十三    日
                                      臺灣臺北地方法院刑事第三庭
                                          法  官  郭惠玲
右正本證明與原本無異。
如不服本判決，應於判決送達後十日內，向本院提出上訴狀。
              書記官  劉芸珊
中      華      民      國    九十      年      十      月    二十五    日
附錄本案論罪科刑法條全文：
刑法第三百零五條  恐嚇危害安全罪
以加害生命、身體、自由、名譽、財產之事，恐嚇他人致生危害於安全者，處二年以
下有期徒刑、拘役或三百元以下罰金。


司法院資訊處製作；財團法人民間司法改革基金會備份。
